最高法院刑事判決                              八十六年度台上字第五二八○號
    上訴人  甲○○
右上訴人因違反麻醉醉藥品管理條例等罪案件，不服台灣高等法院中華民國八十六年
六月十一日第二審判決（八十六年度上訴字第六九二號，起訴案號：台灣台北地方法
院檢察署八十四年度偵字第二四八五二、二五二三三、二七三二二號），提起上訴，
本院判決如左：
    主  文
上訴駁回。
    理  由
按刑事訴訟法第三百七十七條規定，上訴於第三審法院，非以判決違背法令為理由，
不得為之。是提起第三審上訴，應以原判決違背法令為理由，係屬法定要件。如果上
訴理由狀並未依據卷內訴訟資料，具體指摘原判決不適用何種法則或如何適用不當，
或所指摘原判決違法情事，顯與法律規定得為第三審上訴理由之違法情形，不相適合
時，均應認其上訴為違背法律上之程式，予以駁回。本件上訴人甲○○對販賣安非他
命部分上訴意旨略稱：上訴人確實未販賣安非他命，在一、二審法院所供述均係真實
，上訴人曾請求傳喚證人與上訴人對質，原審未俟證人到齊，於無證據之情況下，判
決上訴人有罪，實難甘服云云。惟查：原判決認定上訴人販賣安非他命，已明業經
證人即購買安非他命之王金國於警訊、一審偵、審中，胡李魁、邱正義、吳國榮、周
志信於警訊時供述甚詳，且上訴人於警訊、檢察官偵查時亦供認販賣安非他命給王金
國及其他人不諱，為其所憑之證據及認定之理由。上訴人於原審聲請傳喚王金國、胡
李魁、邱正義（見原審卷第三三頁正面、第三六頁背面），而胡李魁、邱正義均已遵
傳到庭供明，（見原審卷第四七頁、第六七頁）；王金國雖未到庭，但其於警訊、一
審偵審中均已供述明確有筆錄可按。則原審審判期日，踐行調查證據後，作為上訴人
犯罪判斷之依據，並無應於審判期日調查之證據而未予調查之違誤。上訴意旨未依卷
內資料具體指摘究有如何違背法令，自難認係適法之第三審上訴理由。關於此部分其
上訴違背法律上之程式，應予駁回。第三審上訴書狀，應敘述上訴之理由，其未敘述
者，得於提起上訴後十日內補提理由書於原審法院，已逾上訴期間，而於第三審法院
未判決前仍未提出上訴理由書狀者，第三審法院應以判決駁回之，刑事訴訟法第三百
八十二條第一項、第三百九十五條後段規定甚明。本件上訴人未經許可製造彈藥違反
槍彈藥刀械管制條例部分，不服原審判決，於民國八十六年六月二十八日提起上訴
，並未敘述理由，迄今逾期已欠，於本院未判決前仍未提出，依上開規定此部分其上
訴自非合法，應予駁回。
又刑事訴訟法第三百七十六條所列各罪之案件，經第二審判決者，不得上訴於第三審
法院，此觀該條之規定甚明。上訴人非法吸用安非他命及無故持有可發射子彈具有殺
傷力之改造手槍部分，原判決係依違反麻醉藥品管理條例第十三條之一第二項第四款
，違反槍彈藥刀械管制條例第十條第三款論處罪刑，查該二罪名係屬刑事訴訟法第
三百七十六條第一款之案件。依首開說明，既經第二審判決，各不得上訴於第三審法
院，上訴人竟復提起上訴，顯為法所不許，其上訴違背法律上之程式，亦均應予駁回
。
據上論結，應依刑事訴訟法第三百九十五條，判決如主文。
中      華      民      國    八十六    年      九      月     五       日
                              最高法院刑事第二庭
                                  審判長法官  施  文  仁
                                        法官  陳  炳  煌
                                        法官  張  淳  淙
                                        法官  洪  文  章
                                        法官  林  錦  芳
      右正本證明與原本無異
                                              書  記  官
中      華      民      國    八十六    年      九      月      十      日
